# 请教陈版：无关联关系企业之间在政府主导下因经营权问题导致的无偿划转资产账务处理

提问人：zleda 时间：2020-12-12 13:33:07
A公司为上市公司，B公司为另外一家上市公司子公司，（B公司同时为A公司客户）因为经营权问题，B公司所建资产在A公司经营权范围内，从而在政府主导下作价为 0 无偿划转给A公司，且无任何附加条件，该资产已取得评估价值
一、请问A公司账务怎么处理？
1 、作为营业外收入入账是否合适；
2 、作为资本公积入账。
这块怎么处理比较合适呢
二、同样B公司作为资产处置损益入账还是营业外支出入账呢

回答人：chenyiwei
既然两家公司都涉及上市公司，而不是纯国有企业，为何会有无偿划转？其背后的原因是什么？